【裁判字號】    97,交聲,8
【裁判日期】    970328
【裁判案由】    違反道路交通管理處罰條例聲明異議
【裁判全文】
臺灣臺東地方法院交通事件裁定           97年度交聲字第8號
原處分機關  交通部公路總局高雄區監理所臺東監理站
異  議  人  乙○○
即受處分人
上列異議人即受處分人因違反道路交通管理處罰條例案件，對於
交通部公路總局高雄區監理所臺東監理站中華民國96年12月21日
東監違裁字第裁81-P00000000號所為之裁決處分 (原舉發案號：
花警交字第P00000000號)，聲明異議，本院裁定如下：
    主  文
異議駁回。
    理  由
一、原處分意旨略以：異議人即受處分人 (下稱異議人) 於民國
    96年11月3日上午11時32分許，駕駛車牌號碼P5-7532號自小
    客車，沿臺9線公路由南向北方向行駛，行經該公路312公里
    處，因有駕車行經有燈光號誌管制之交岔路口闖紅燈之違規
    ，經花蓮縣警察局玉里分局永豐派出所執勤警員攔停製單舉
    發。案移原處分機關，認異議人前述違規行為明確，於96年
    12月21日以東監違裁字第裁81-P00000000號裁決書，依道路
    交通管理處罰條例第53條第1項之規定，裁處罰鍰新臺幣(下
    同)2,700 元並依同條例第63條第1項第3款記違規點數3點等
    語。
二、異議意旨略以：伊於96年11月3日駕車行經舉發違規路口時
    ，當時號誌還是黃燈，往前開約200公尺處，遭警員舉旗攔
    停稱伊闖紅燈，已經攝影採證，因當時伊急於開車前往臺北
    ，乃簽收紅單駛離，但往前開約5分鐘越覺得不對，轉回舉
    發地點，發現現場警員已經不見，讓伊有守株待兔的感覺。
    且該舉發違規路口為為轉彎路段，故有增設一支「前方路口
    燈號」之紅綠燈號誌，警員在200公尺外架設攝影機所拍攝
    的畫面應該是預告之前方號誌，伊並無警方舉發所指的闖紅
    燈行為，為此不服聲明異議，請求撤銷原處分云云。
三、按汽車駕駛人，行經有燈光號誌管制之交岔路口闖紅燈者，
    處1,800元以上5,400元以下罰鍰；又汽車駕駛人有前開規定
    之情形者，除依該條處罰鍰外，並予記違規點數3點，道路
    交通管理處罰條例第53條第1項、第63條第1項第3款分別定
    有明文。經查：
(一)本件異議人於96年11月3日上午11時32分許，駕駛車牌號碼
    P5-7532號自小客車，沿臺9線公路由南向北方向行駛，行經
    該公路312公里處，有駕車行經有燈光號誌管制之交岔路口
    闖紅燈之違規，經花蓮縣警察局玉里分局永豐派出所執勤警
    員攔停，以花警交字第P00000000號違反道路交通管理事件
    通知單掣單舉發之情，有花蓮縣警察局花警交字第P0000000
    0號違反道路交通管理事件在卷可徵。
(二)異議人雖以前詞置辯，惟異議人確有於前揭時、地駕駛上開
    車輛途經有燈光號誌管制之交岔路口而闖紅燈一節，業據證
    人即96年11月3日執行勤務舉發本違規事件之花蓮縣警察局
    玉里分局永豐派出所警員甲○○於本院調查時到庭具結證稱
    ：當天我們有兩位員警，一位站在臺9線北上車道該舉發違
    規路口以北約150公尺處負責攔停，一位站在南下車道轉彎
    處(舉發違規路口北方)架設攝影機攝影，攝影機架設及警員
    站立位置可以直接看到本件違規路口及北上車道停止線，拍
    攝的號誌是違規路口的紅綠燈號誌，不是前方的預告號誌，
    雖然北上車道的紅綠燈號誌有樹蔭擋著所以看不到，但與南
    下車道燈號變換是同時，所以與該處是彎路沒有關係，該違
    規路口紅燈亮時，異議人車輛還沒有進入到攝影機的攝影範
    圍內，我們是看到燈號已經轉換紅燈大約1秒鐘後，異議人
    的車輛出現才攔停，可以確定異議人的車輛是紅燈亮了還繼
    續行駛等語(見本院卷第22頁至第24頁)明確，佐以本院當庭
    勘驗證人甲○○當時拍攝之舉發違規攝影光碟 (經異議人確
    認該攝影光碟所拍攝之行駛車輛確係其所駕駛車輛無誤)，
    勘驗結果，攝影畫面確係由臺9線該路段南下車道拍攝本件
    違規路口之紅綠燈號誌，異議人駕駛之車輛確係於號誌轉換
    為紅燈後，始通過該違規路口北上車道停止線。此外，並有
    證人當庭提出其所繪製註明本件違規路口、警員攔查、攝影
    機架設位置及該等位置相互間距離之違規路段現場圖、違規
    攝影光碟翻拍之違規照片4張(見本院卷第26頁、第28頁至第
    29頁)在卷可參，足徵證人甲○○上揭證述異議人駕駛車輛
    係行經該舉發違規路口，有紅綠燈號誌轉為紅燈後始通過之
    闖紅燈違規行為，係屬實情。
四、綜上所述，異議人確有於前揭時、地駕駛上開車輛，途經有
    燈光號誌管制之交岔路口闖紅燈之違規行為，至為明確，異
    議人否認前開違規行為，所辯委無足採。原處分機關援引前
    揭道路交通管理處罰條例第53條第1項之規定，裁處異議人
    罰鍰2,700元，並依同條例第63條第1項第3款記違規點數3點
    核無違誤，異議人執上開事由指摘原處分不當，求予撤銷，
    為無理由，應予駁回。
五、依道路交通管理處罰條例第87條第2項，道路交通案件處理
    辦法第19條，裁定如主文。
中    華    民    國    97    年    3     月    28    日
                  交通法庭    法  官  簡芳潔
以上正本證明與原本無異。
如不服本裁定，應於裁定送達後5日內向本院提出抗告狀（須附
繕本）。
「切勿逕送上級法院」
                              書記官  林慧芬
中    華    民    國    97    年    3     月    31    日


司法院資訊處製作；財團法人民間司法改革基金會備份。
